臺灣臺中地方法院民事裁定
110年度事聲字第78號
異  議  人  陳慧真  
相  對  人  黃憲青  
上列當事人間確定訴訟費用額事件，異議人對於本院司法事務官
於民國110年8月13日所為之110年度司聲字第1184號裁定聲明異
議，本院裁定如下：
    主    文
異議駁回。
    理    由
一、按法院未於訴訟費用之裁判確定其費用額者，第一審受訴法
    院於該裁判有執行力後，應依聲請並得依職權以裁定確定之
    。依此裁定所確定之訴訟費用額，應於裁定送達之翌日起，
    加給按法定利率計算之利息，民事訴訟法第91條第1、3項定
    有明文。民事訴訟法第91條第1項所定之訴訟費用額程序，
    僅在審究具有訴訟費用償還請求權之一造當事人所開列之費
    用項目，及其提出支付費用之計算書等證據，是否屬於訴訟
    費用之範圍，以確定應負擔訴訟費用之他造當事人所應賠償
    其訴訟費用之數額，性質上係就訴訟費用負擔之裁判為補充
    性確定其數額之裁定程序。從而，於確定訴訟費用額之程序
    中，他造當事人自不得提出關於訴訟費用償還請求權業已清
    償、抵銷、免除、和解或罹於時效消滅等實體法上權利消滅
    之抗辯（最高法院109年度台抗字第277號裁定意旨參照）。
    次按當事人對於司法事務官處理事件所為之終局處分，得於
    處分送達後10日之不變期間內，以書狀向司法事務官提出異
    議。司法事務官認前項異議有理由時，應另為適當之處分；
    認異議為無理由者，應送請法院裁定之。法院認第1項之異
    議為有理由時，應為適當之裁定；認異議為無理由者，應以
    裁定駁回之。民事訴訟法第240條之4第1項前段、第2、3項
    亦有明文。
二、異議意旨略以：伊已與相對人之父親即第三人黃浤展對帳結
    算，伊已清償本院109年度中簡字第3049號確認本票債權不
    存在事件（下稱本案訴訟）之訴訟費用，相對人請求給付訴
    訟費用應無理由，請求廢棄原裁定等語。
三、經查，相對人以異議人為被告，提起本案訴訟，請求確認本
    票債權不存在，經本院109年度中簡字第3049號判決異議人
    敗訴，訴訟費用由異議人負擔，已告確定。而相對人已預納
    本案訴訟第一審裁判費新臺幣（下同）59,410元、證人旅費
    500元，此經本院依職權調閱本案訴訟卷宗查核無誤，是異
    議人應給付相對人之訴訟費用合計為59,910元（計算式：59
    410+500=59910），及自原裁定送達翌日起，加計按週年利
    率5%計算之利息，經核於法並無違誤。至異議人前揭主張其
    已清償訴訟費用之情節，依上開說明，非本件確定訴訟費用
    額程序所得審究，不影響本件訴訟費用額之核定。從而，應
    認本件異議為無理由，應予駁回。
四、依民事訴訟法第240條之4第3項後段，裁定如主文。
中　　華　　民　　國　　110 　年　　11　　月　　3 　　日
                  民事第三庭  法  官  劉育綾
正本係照原本作成。
如不服本裁定應於送達後10日內向本院提出抗告狀，並繳納抗告
費新臺幣1,000元。
中　　華　　民　　國　　110 　年　　11　　月　　3 　　日
                              書記官　黃詩涵